dictionaries/gl_ES/index.aff
FLAG num
SFX 117 Y 226
SFX 117 0 melle . pa:pronome persoal enclítico polisílabo P4 transitiva dativo / acusativo P1 + dativo P3
SFX 117 0 mella . pa:pronome persoal enclítico polisílabo P4 transitiva dativo P1 + dativo P3 + acusativo P3 feminino
SFX 117 0 mellas . pa:pronome persoal enclítico polisílabo P4 transitiva dativo P1 + dativo P3 + acusativo P6 feminino
SFX 117 0 mello . pa:pronome persoal enclítico polisílabo P4 transitiva dativo P1 + dativo P3 + acusativo P3 masculino
SFX 117 0 mellos . pa:pronome persoal enclítico polisílabo P4 transitiva dativo P1 + dativo P3 + acusativo P6 masculino
SFX 117 0 mellevos . pa:pronome persoal enclítico polisílabo P4 transitiva dativo / acusativo P1 + dativo P3 + dativo / acusativo P5
SFX 117 0 mellevola . pa:pronome persoal enclítico polisílabo P4 transitiva dativo P1 + dativo P3 + dativo P5 + acusativo P3 feminino
SFX 117 0 mellevolas . pa:pronome persoal enclítico polisílabo P4 transitiva dativo P1 + dativo P3 + dativo P5 + acusativo P6 feminino
SFX 117 0 mellevolo . pa:pronome persoal enclítico polisílabo P4 transitiva dativo P1 + dativo P3 + dativo P5 + acusativo P3 masculino
SFX 117 0 mellevolos . pa:pronome persoal enclítico polisílabo P4 transitiva dativo P1 + dativo P3 + dativo P5 + acusativo P6 masculino
SFX 117 0 menos . pa:pronome persoal enclítico polisílabo P4 transitiva dativo / acusativo P1 + dativo / acusativo P4
SFX 117 0 menola . pa:pronome persoal enclítico polisílabo P4 transitiva dativo P1 + dativo P4 + acusativo P3 feminino
SFX 117 0 menolas . pa:pronome persoal enclítico polisílabo P4 transitiva dativo P1 + dativo P4 + acusativo P6 feminino
SFX 117 0 menolo . pa:pronome persoal enclítico polisílabo P4 transitiva dativo P1 + dativo P4 + acusativo P3 masculino
SFX 117 0 menolos . pa:pronome persoal enclítico polisílabo P4 transitiva dativo P1 + dativo P4 + acusativo P6 masculino
SFX 117 0 mevos . pa:pronome persoal enclítico polisílabo P4 transitiva dativo / acusativo P1 + dativo / acusativo P5
SFX 117 0 mevola . pa:pronome persoal enclítico polisílabo P4 transitiva dativo P1 + dativo P5 + acusativo P3 feminino
SFX 117 0 mevolas . pa:pronome persoal enclítico polisílabo P4 transitiva dativo P1 + dativo P5 + acusativo P6 feminino
SFX 117 0 mevolo . pa:pronome persoal enclítico polisílabo P4 transitiva dativo P1 + dativo P5 + acusativo P3 masculino
SFX 117 0 mevolos . pa:pronome persoal enclítico polisílabo P4 transitiva dativo P1 + dativo P5 + acusativo P6 masculino
SFX 117 0 mevoslle . pa:pronome persoal enclítico polisílabo P4 transitiva dativo / acusativo P1 + dativo / acusativo P5 + dativo P3
SFX 117 0 mevoslla . pa:pronome persoal enclítico polisílabo P4 transitiva dativo P1 + dativo P5 + dativo P3 + acusativo P3 feminino
SFX 117 0 mevosllas . pa:pronome persoal enclítico polisílabo P4 transitiva dativo P1 + dativo P5 + dativo P3 + acusativo P6 feminino
SFX 117 0 mevosllo . pa:pronome persoal enclítico polisílabo P4 transitiva dativo P1 + dativo P5 + dativo P3 + acusativo P3 masculino
SFX 117 0 mevosllos . pa:pronome persoal enclítico polisílabo P4 transitiva dativo P1 + dativo P5 + dativo P3 + acusativo P6 masculino
SFX 117 0 mevoslles . pa:pronome persoal enclítico polisílabo P4 transitiva dativo / acusativo P1 + dativo / acusativo P5 + dativo P6
SFX 117 0 mevosllela . pa:pronome persoal enclítico polisílabo P4 transitiva dativo P1 + dativo P5 + dativo P6 + acusativo P3 feminino
SFX 117 0 mevosllelas . pa:pronome persoal enclítico polisílabo P4 transitiva dativo P1 + dativo P5 + dativo P6 + acusativo P6 feminino
SFX 117 0 mevosllelo . pa:pronome persoal enclítico polisílabo P4 transitiva dativo P1 + dativo P5 + dativo P6 + acusativo P3 masculino
SFX 117 0 mevosllelos . pa:pronome persoal enclítico polisílabo P4 transitiva dativo P1 + dativo P5 + dativo P6 + acusativo P6 masculino
SFX 117 0 melles . pa:pronome persoal enclítico polisílabo P4 transitiva dativo / acusativo P1 + dativo P3
SFX 117 0 mellela . pa:pronome persoal enclítico polisílabo P4 transitiva dativo P1 + dativo P6 + acusativo P3 feminino
SFX 117 0 mellelas . pa:pronome persoal enclítico polisílabo P4 transitiva dativo P1 + dativo P6 + acusativo P6 feminino
SFX 117 0 mellelo . pa:pronome persoal enclítico polisílabo P4 transitiva dativo P1 + dativo P6 + acusativo P3 masculino
SFX 117 0 mellelos . pa:pronome persoal enclítico polisílabo P4 transitiva dativo P1 + dativo P6 + acusativo P6 masculino
SFX 117 0 mellesvos . pa:pronome persoal enclítico polisílabo P4 transitiva dativo P1 + dativo P6 + dativo P5
SFX 117 0 mellesvola . pa:pronome persoal enclítico polisílabo P4 transitiva dativo P1 + dativo P6 + dativo P5 + acusativo P3 feminino
SFX 117 0 mellesvolas . pa:pronome persoal enclítico polisílabo P4 transitiva dativo P1 + dativo P6 + dativo P5 + acusativo P6 feminino
SFX 117 0 mellesvolo . pa:pronome persoal enclítico polisílabo P4 transitiva dativo P1 + dativo P6 + dativo P5 + acusativo P3 masculino
SFX 117 0 mellesvolos . pa:pronome persoal enclítico polisílabo P4 transitiva dativo P1 + dativo P6 + dativo P5 + acusativo P6 masculino
SFX 117 0 teme . pa:pronome persoal enclítico polisílabo P4 transitiva acusativo P2 + dativo P1
SFX 117 0 temelle . pa:pronome persoal enclítico polisílabo P4 transitiva acusativo P2 + dativo P1 + dativo P3
SFX 117 0 temenos . pa:pronome persoal enclítico polisílabo P4 transitiva acusativo P2 + dativo P1 + dativo P4
SFX 117 0 temevos . pa:pronome persoal enclítico polisílabo P4 transitiva acusativo P2 + dativo P1 + dativo P5
SFX 117 0 temelles . pa:pronome persoal enclítico polisílabo P4 transitiva acusativo P2 + dativo P1 + dativo P6
SFX 117 0 telle . pa:pronome persoal enclítico polisílabo P4 transitiva acusativo P2 + dativo P3
SFX 117 0 tellenos . pa:pronome persoal enclítico polisílabo P4 transitiva acusativo P2 + dativo P3 + dativo P4
SFX 117 0 tellevos . pa:pronome persoal enclítico polisílabo P4 transitiva acusativo P2 + dativo P3 + dativo P5
SFX 117 0 tenos . pa:pronome persoal enclítico polisílabo P4 transitiva acusativo P2 + dativo P4
SFX 117 0 tenoslle . pa:pronome persoal enclítico polisílabo P4 transitiva acusativo P2 + dativo P4 + dativo P3
SFX 117 0 tenosvos . pa:pronome persoal enclítico polisílabo P4 transitiva acusativo P2 + dativo P4 + dativo P5
SFX 117 0 tenoslles . pa:pronome persoal enclítico polisílabo P4 transitiva acusativo P2 + dativo P4 + dativo P6
SFX 117 0 tevos . pa:pronome persoal enclítico polisílabo P4 transitiva acusativo P2 + dativo P5
SFX 117 0 tevoslle . pa:pronome persoal enclítico polisílabo P4 transitiva acusativo P2 + dativo P5 + dativo P3
SFX 117 0 tevosnos . pa:pronome persoal enclítico polisílabo P4 transitiva acusativo P2 + dativo P5 + dativo P4
SFX 117 0 tevoslles . pa:pronome persoal enclítico polisílabo P4 transitiva acusativo P2 + dativo P5 + dativo P6
SFX 117 0 telles . pa:pronome persoal enclítico polisílabo P4 transitiva acusativo P2 + dativo P6
SFX 117 0 tellesnos . pa:pronome persoal enclítico polisílabo P4 transitiva acusativo P2 + dativo P6 + dativo P4
SFX 117 0 tellesvos . pa:pronome persoal enclítico polisílabo P4 transitiva acusativo P2 + dativo P6 + dativo P5
SFX 117 0 cheme . pa:pronome persoal enclítico polisílabo P4 transitiva dativo P2 + dativo / acusativo P1
SFX 117 0 chema . pa:pronome persoal enclítico polisílabo P4 transitiva dativo P2 + dativo P1 + acusativo P3 feminino
SFX 117 0 chemas . pa:pronome persoal enclítico polisílabo P4 transitiva dativo P2 + dativo P1 + acusativo P6 feminino
SFX 117 0 chemo . pa:pronome persoal enclítico polisílabo P4 transitiva dativo P2 + dativo P1 + acusativo P3 masculino
SFX 117 0 chemos . pa:pronome persoal enclítico polisílabo P4 transitiva dativo P2 + dativo P1 + acusativo P6 masculino
SFX 117 0 chemelle . pa:pronome persoal enclítico polisílabo P4 transitiva dativo P2 + dativo / acusativo P1 + dativo P3
SFX 117 0 chemella . pa:pronome persoal enclítico polisílabo P4 transitiva dativo P2 + dativo P1 + dativo P3 + acusativo P3 feminino
