dictionaries/gl_ES/index.dic
SFX 201 0 ámos/666,100,116,117 ar . is:antepretérito P4 + enclítico
SFX 201 0 iámos/666,100,116,117 ar . is:pospretérito P4 + enclítico
SFX 201 car quémos/666,100,116,117 car . is:subxuntivo presente P4 + enclítico
SFX 201 zar cémos/666,100,116,117 zar . is:subxuntivo presente P4 + enclítico
SFX 201 ar ásemos/100,116,117 ar . is:subxuntivo pretérito P4 [ + enclítico]
SFX 205 ar ámos/666,100,116,117 ar . is:presente P4 + enclítico
SFX 205 ar ivémos/666,100,116,117 tar . is:pretérito P4 + enclítico
SFX 205 ar iverámos/666,100,116,117 tar . is:antepretérito P4 + enclítico
SFX 205 0 émos/666,100,116,117 ar . is:futuro P4 + enclítico
SFX 205 ar eámos/666,100,116,117 ar . is:subxuntivo presente P4 + clíticos
SFX 205 ar ésemos/100,116,117 dar . is:subxuntivo pretérito P4 [ + enclítico]
SFX 205 ar érmos/666,100,116,117 dar . is:subxuntivo futuro P4 + enclítico
SFX 310 er émos/666,100,116,117 er . is:presente P4 / pretérito P4 + enclítico
SFX 310 er ïámos/666,100,116,117 [ao]er . is:copretérito P4 + enclítico
SFX 310 er ámos/666,100,116,117 [^cuaos]er . is:subxuntivo presente P4 + enclítico
SFX 310 guer gámos/666,100,116,117 guer . is:subxuntivo presente P4 + enclítico
SFX 310 er ámos/666,100,116,117 [^e]ser . is:subxuntivo presente P4
SFX 310 er iámos/666,100,116,117 [ao]er . is:subxuntivo presente P4 + enclítico
SFX 312 0 ámos/666,100,116,117 er . is: antepretérito P4 + enclítico
SFX 312 er érmos/666,100,116,117 er . is: infinitivo / subxuntivo futuro P4 + enclítico
SFX 321 er émos/666,100,116,117 [^s]er . is:presente P4 + enclítico
SFX 323 er érmos/666,100,116,117 er . is:subxuntivo futuro P4 + enclítico
SFX 324 or ómos/666,100,116,117 or . is:pretérito P4 + enclítico
SFX 324 ir ímos/666,100,116,117 ir . is:pretérito P4 + enclítico
SFX 324 er ésemos/100,116,117 er . is:subxuntivo pretérito P4 [ + enclítico]
SFX 326 cer zámos/666,100,116,117 cer . is:subxuntivo presente P4 + enclítico
SFX 327 0 émos/666,100,116,117 r . is:futuro P4 + enclítico
SFX 328 er ïámos/666,100,116,117 [ao]er . is:copretérito P4 + enclítico
SFX 351 or ómos/666,100,116,117 or . is:presente P4 + enclítico
SFX 351 0 émos/666,100,116,117 or . is:futuro P4 + enclítico
SFX 351 0 órmos/666,100,116,117 or . is:infinitivo P4 + enclítico
SFX 362 er iámos/666,100,116,117 [^ao]er . is:copretérito P4 + enclítico
SFX 362 0 émos/666,100,116,117 er . is:futuro P4 + enclítico
SFX 362 er émos/666,100,116,117 er . is: pretérito P4 + enclítico
SFX 362 er ésemos/100,116,117 er . is: subxuntivo pretérito P4 [ + enclítico]
SFX 368 er émos/666,100,116,117 decer . is:presente P4 + enclítico
SFX 600 0 émos/666,100,116,117 ir . is:futuro P4 + enclítico
SFX 601 ir ímos/666,100,116,117 ir . is:presente P4 + enclítico
SFX 601 quir cámos/666,100,116,117 quir . is:subxuntivo presente P4 + enclítico
SFX 604 ir iámos/666,100,116,117 rir . is:copretérito / subxuntivo presente P4 + enclítico
SFX 606 ir ímos/666,100,116,117 ir . is:presente P4 + enclítico
SFX 613 r mos/100,116,117 ír . is:presente P4 [ + enclítico]
SFX 613 ír irémos/666,100,116,117 ír . is:futuro P4 + enclítico
SFX 613 r semos/100,116,117 ír . is:subxuntivo pretérito P4 + enclítico
SFX 614 ir ámos/666,100,116,117 [^g]uir . is:subxuntivo presente P4 + enclítico
SFX 623 ir ámos/666,100,116,117 [^cu]ir . is:subxuntivo presente P4 + enclítico
SFX 630 r ámos/666,100,116,117 ir . is:copretérito P4 + enclítico
SFX 631 or órmos/666,100,116,117 or . is:subxuntivo futuro P4 + enclítico polisílabo
SFX 633 r ámos/666,100,116,117 ir . is:subxuntivo presente P4 + enclítico
SFX 637 ir iámos/666,100,116,117 ir . is:copretérito P4 + enclítico
SFX 638 ir írmos/666,100,116,117 ir . is:infinitivo P4 + enclítico polisílabo
SFX 639 er ésemos/100,116,117 r . is:subxuntivo pretérito P4 [ + enclítico]
SFX 640 r riámos/666,100,116,117 ir . is:pospretérito P4 + enclítico
SFX 644 er émos/666,100,116,117 r . is:pretérito P4 + enclítico
SFX 658 ir iámos/666,100,116,117 ir . is:copretérito P4 + enclítico
SFX 658 0 iámos/666,100,116,117 ir . is:pospretérito P4 + enclítico
